臺灣宜蘭地方法院刑事判決　　　　　　　100年度易字第151號
公　訴　人　臺灣宜蘭地方法院檢察署檢察官
被　　　告　李國鐘
　　　　　　林至仲
上列被告等因竊盜案件，經檢察官提起公訴（99年度偵字第3870
號），本院受理後被告為有罪之陳述，經改行簡式審判程序，判
決如下：
    主  文
李國鐘共同犯攜帶兇器竊盜罪，處有期徒刑柒月。
林至仲共同犯攜帶兇器竊盜罪，處有期徒刑陸月，如易科罰金，
以新臺幣壹仟元折算壹日。
    犯罪事實
一、緣李國鐘於民國97年8月間某日，騎乘機車行經宜蘭縣冬山
    鄉○○路段某處，該處路燈及電線桿因颱風而吹倒，李國鐘
    經過時，不慎被電纜線絆倒，竟認有機可乘，即李國鐘騎乘
    機車前往林至仲之宜蘭縣五結鄉○○路29號住處，提議竊取
    上述路段之電纜線，2人竟共同基於意圖為自己不法所有之
    犯意聯絡，先回李國鐘之宜蘭縣五結鄉○○○路38號住處，
    取得所有提供客觀上足供兇器使用而具有危險性之大鐵剪刀
    1把後，即攜帶該大鐵剪刀至上述宜蘭縣冬山鄉○○路段某
    處，由李國鐘持上揭大鐵剪刀接續剪斷宜蘭縣冬山鄉○○○
    ○路燈上之電纜線及臺灣電力股份有限公司所有電線桿上之
    電纜線，再由林至仲負責收捲之，得手後，2人共同將所竊
    得之電纜線載回李國鐘住處，並將上揭電纜線剝除外皮，剩
    餘裸銅線則藏放在李國鐘上址住處後方倉庫內，伺銅價高漲
    再予變賣牟利。嗣於99年8月13日因李國鐘駕駛車牌號碼
    4590-TN號之失竊自用小客車搭載林至仲為警查獲，始經警
    循線查悉上情，並在李國鐘前揭住處扣得電纜線1批（裸銅
    線51公斤、電線外皮11公斤）。
二、案經宜蘭縣政府警察局三星分局報告臺灣宜蘭地方法院檢察
    署檢察官偵查起訴。
    理  由
一、本案被告李國鐘、林至仲所犯係死刑、無期徒刑、最輕本刑
    為3年以上有期徒刑以外之罪，其於準備程序中就前揭被訴
    事實為有罪之陳述，經受命法官告知簡式審判程序之旨，並
    聽取被告、辯護人與公訴人之意見後，本院認無不得或不宜
    改依簡式審判程序進行之情事，依刑事訴訟法第273條之1第
    1 項、第284條之1規定，裁定本案由受命法官獨任進行簡式
    審判程序，合先敘明。
二、訊據被告2人於審理中坦承不諱，且互核相符，亦與證人即
    宜蘭縣冬山鄉公所職員江立偉及臺灣電力股份有限公司宜蘭
    營運處職員劉明爛於警、偵訊中證述情節相符。並有搜索扣
    押筆錄及扣押物品目錄表、現場照片8張在卷可佐。綜上，
    本案事證明確，被告2人犯行均堪認定。
三、按被告2人行為後，刑法第321條第1項業於100年1月26日修
    正公布，並自同年月28日生效，修正後之刑法第321條第1項
    ，除第1款之構成要件有變更外，刑度亦增訂「得併科新臺
    幣十萬元以下罰金」，比較新舊法結果，新法對被告非較為
    有利，自應適用行為時即修正前刑法第321條第1項之規定。
    又按刑法第321條第1項第3款之攜帶兇器竊盜罪，係以行為
    人攜帶兇器竊盜為其加重條件，此所謂兇器，其種類並無限
    制，凡客觀上足對人之生命、身體、安全構成威脅，具有危
    險性之兇器均屬之（最高法院79年臺上字第5253號判例參照
    ）。本案被告2人於上揭時、地行竊時所攜帶之大鐵剪刀1把
    ，足以對人之生命、身體安全構成威脅，在客觀上顯然具有
    危險性，其屬兇器無疑。次按電業法第105條規定「竊盜或
    損壞電桿、電線、變壓器或其他供電設備者，依刑法之規定
    從重處斷。」因該法條本身並無「刑」之規定，並非完備之
    刑罰法規，僅係說明有上開犯罪行為者，均依刑法之規定從
    重處斷。因之行為如符合刑法上之竊盜罪者，即依竊盜罪論
    罪科刑，符合毀損罪者，即依毀損罪論罪科刑，亦即電業法
    第105條所指之犯罪即係刑法上之竊盜罪或毀損罪（最高法
    院95年度臺上字第1557號判決意旨參照）。是核被告2人所
    為，均係犯修正前刑法第321條第1項第3款之加重竊盜罪，
    並依電業法第105條規定從重處罰。被告2人間就上開犯行，
    有犯意之聯絡，行為之分擔，均為共同正犯。被告2人竊取
    宜蘭縣冬山鄉○○○○路燈上之電纜線及臺灣電力股份有限
    公司所有電線桿上之電纜線之犯行，依一般社會健全觀念，
    在時間差距上，各係難以強行分割，在刑法評價上，係視為
    數個舉動之接續施行，合為包括之一行為予以評價，屬接續
    犯，應論以單純一罪（最高法院86年度台上字第3295號判例
    意旨參照），公訴意旨漏未論此，應予補充。爰審酌被告2
    人乘颱風過後，路燈及電線桿因颱風而吹倒，竟共同竊取電
    纜線之動機、及以大鐵剪刀剪斷電纜線之手段、被害人所受
    損害程度、所得財產之價值，及被告犯罪後坦承犯行之態度
    ，復參酌檢察官之具體求刑等一切情狀，分別量處如主文所
    示之刑，並就被告林至仲部分，諭知易科罰金之折算標準。
    至被告2人持以行竊之大鐵剪刀1把並未扣案，且乏證據證明
    現仍存在，未免徒生將來執行之困擾，爰不另為沒收之諭知
    ，併此敘明。
據上論斷，應依刑事訴訟法第273條之1第1項、第299條第1項前
段，電業法第105條，刑法第11條前段、第41條第1項前段，修正
前刑法第321條第1項第3款，判決如主文。
本案經檢察官王清白到庭執行職務。
中    華    民    國   100    年    4     月    20    日
                     刑事第二庭  法  官  張育彰
以上正本證明與原本無異。
如不服本判決應於收受本判決後10日內向本院提出上訴書狀，並
應敘述具體理由。若未敘述理由者，應於上訴期間屆滿後20日內
向本院補提理由書狀(均須按他造當事人之人數附繕本)。
                                 書記官  陳靜宜
中    華    民    國   100    年    4     月    20    日
附錄本案論罪科刑法條全文
修正前中華民國刑法第321條
犯竊盜罪而有左列情形之一者，處6月以上、5年以下有期徒刑：
一、於夜間侵入住宅或有人居住之建築物、船艦或隱匿其內而犯
    之者。
二、毀越門扇、牆垣或其他安全設備而犯之者。
三、攜帶兇器而犯之者。
四、結夥三人以上而犯之者。
五、乘火災、水災或其他災害之際而犯之者。
六、在車站或埠頭而犯之者。
前項之未遂犯罰之。